臺灣臺南地方法院刑事判決　　　　　　 95年度交訴字第269號
公　訴　人　　臺灣臺南地方法院檢察署檢察官
被　　　告　　甲○○
　　　　　　　　　　（現另案在臺灣臺南監獄執行中）
上列被告因公共危險案件，經檢察官提起公訴（95年度偵字第
18441號），被告就犯罪事實為有罪之陳述，經本院裁定進行簡
式審判程序，本院判決如下：
    主  文
甲○○駕駛動力交通工具肇事，致人受傷而逃逸，處有期徒刑捌
月。
    事  實
一、本件公訴意旨略以：被告甲○○於民國93年6月23日8時50分
    前之某時許，駕駛牌照號碼NH-8965號自小客車，沿臺中縣
    東勢鎮○○街由南向北行駛，嗣於同日8時50分許，行經該
    街石山巷2號前，理應注意車輛行駛時，駕駛人應注意車前
    狀況，隨時採取必要之安全措施，且汽車在劃有分向限制線
    之路段行駛時，不得駛入來車之車道內，而當時天候為晴、
    日間自然光線、道路為無缺陷、無障礙之柏油道路、視距為
    彎道等情狀，客觀上並無其不能注意之情事，詎其竟疏於注
    意而駛入對向車道，適有丙○○駕駛牌照號碼MJ-8590號自
    小貨車自對向車道行駛而至，甲○○所駕駛車輛之左前車頭
    因而撞擊丙○○所駕駛車輛之左前車頭，致丙○○所駕駛之
    車輛車頭毀損，丙○○則遭凹陷車頭夾住而受有左側膝部外
    傷、流血不止、疼痛、左側踝部疼痛、變形、活動不良、左
    側閉鎖性外踝骨折、左側膝部撕裂傷等傷害（過失傷害部分
    嗣經丙○○於96年1月4日撤回告訴，經本院於96年1月16日
    另為公訴不受理之判決）。詎甲○○於肇事後，雖有下車察
    看丙○○，然並未實施必要之救護，亦未等待警方到場處理
    釐清肇事責任，即逕自逃離現場。
二、案經丙○○訴由臺中縣警察局東勢分局報請臺灣臺中地方法
    院檢察署檢察官偵查後，報請臺灣高等法院檢察署令轉臺灣
    屏東地方法院檢察署檢察官偵查，嗣臺灣屏東地方法院檢察
    署再報請臺灣高等法院檢察署令轉臺灣高雄地方法院檢察署
    檢察官偵查起訴，經臺灣高雄地方法院以管轄錯誤為由移送
    本院管轄，並由臺灣臺南地方法院檢察署檢察官執行公訴。
    理  由
一、按案件由犯罪地或被告之住所、居所或所在地之法院管轄，
    刑事訴訟法第5條第1項定有明文；且基於管轄恆定原則，該
    條之認定應以「起訴時」為準，即以案件繫屬法院之日為準
    （最高法院81年度台上字第876號判決意旨參照）。又無管
    轄權之案件，應諭知管轄錯誤之判決，並同時諭知移送於管
    轄法院，並得不經言詞辯論為之，刑事訴訟法第304條、第
    307條分別定有明文。經查本件檢察官起訴後繫屬於臺灣高
    雄地方法院之日期為95年9月9日，此有該院刑事科收分案章
    戳可按，而依卷附之臺灣高等法院被告前案紀錄表，被告甲
    ○○已於95年8月1日入臺灣臺南監獄執行至今，且其時被告
    之戶籍設於嘉義縣中埔鄉中山新屯390號之14，另起訴書記
    載被告肇事逃逸之地點係在臺中縣東勢鎮，亦即檢察官亦認
    被告之犯罪地在臺中縣，故被告之犯罪地或住所、居所或所
    在地均無從認係在臺灣高雄地方法院轄區，該院無管轄權，
    而被告之所在地係在本院轄區，該院遂於95年9月21日以95
    年度交訴字第203號刑事判決，逕為諭知管轄錯誤之判決，
    並同時諭知移送於有管轄權之本院，有上開判決及卷證可稽
    ，合先說明。
二、本件係經被告甲○○於準備程序當庭表示認罪，而經本院裁
    定以簡式審判程序加以審理，則依據刑事訴訟法第273條之2
    、同法第159條第2項之規定，不適用傳聞法則有關限制證據
    能力之相關規定。
三、上揭犯罪事實，業據被告甲○○於本院審理中坦承不諱，核
    與告訴人丙○○指訴之情節相符，並經黃詩章於93年9月17
    日檢察官偵查中陳述明確及證人王昆浩、林建中於93年9月
    27 日檢察官偵查中證述明確。此外，並有丙○○之受傷診
    斷證明書、道路交通事故調查報告表(一)、(二)、道路交通事故
    現場圖各1紙及警察蒐證之現場照片6張附卷可資佐證。事證
    明確，被告犯行洵堪認定。
四、核被告甲○○所為，係犯刑法第185條之4之肇事逃逸罪。審
    酌被告之素行不佳（有麻藥、殺人未遂、販賣毒品等前科，
    未構成累犯，有臺灣高等法院被告前案紀錄表附卷可稽）、
    生活狀況、智識程度、事故發生後竟由黃詩章頂替（見警卷
    及檢方偵查卷），並由王昆浩、林建中於警詢時為不實之陳
    述（後於檢察官偵查中坦成承其等於警詢所述不實），誤導
    警方辦案及讓檢察官因此費時多時偵查，浪費司法資源，以
    及其事後就過失傷害部分已與告訴人丙○○成立民事調解，
    有調解書1紙附卷可憑，檢察官以被告於偵查中毫無悔意，
    嚴重浪費司法資源，請求從重量刑，惟被告於本院審理時已
    有悔意並坦承犯行，態度尚佳等一切情狀，爰量處如主文所
    示之刑，以示懲儆。
據上論斷，應依刑事訴訟法第273條之1第1項、第299條第1項前
段，刑法第185條之4，判決如主文。
本案經檢察官乙○○到庭執行職務
中　　華　　民　　國　　96　　年　　1　　月　　18　　日
　　　　  　　　　　交通法庭    法　官　林勝利
以上正本證明與原本無異。
如不服本判決，應於判決送達後10日內，向本院提出上訴狀。
　　　　　　　　　　　　　　　　書記官　陳金堂
中　　華　　民　　國　　96　　年　　1　　月　　18　　日
附錄本案論罪科刑法條全文：
中華民國刑法第185條之4
駕駛動力交通工具肇事，致人死傷而逃逸者，處6月以上5年以下
有期徒刑。
